臺灣桃園地方法院刑事判決　　　　　 100年度審易字第1184號
公　訴　人　臺灣桃園地方法院檢察署檢察官
被　　　告　陳建志
上列被告因竊盜案件，經檢察官提起公訴（100 年度偵字第1011
3 號、第11477 號），被告於本院準備程序進行中，就被訴事實
為有罪之陳述，經本院告知簡式審判程序意旨，並聽取公訴人及
被告之意見後，本院裁定依簡式審判程序審理，判決如下：
    主      文
陳建志攜帶兇器、毀壞門扇竊盜，累犯，處有期徒刑玖月，扣案
之十字螺絲起子壹支、一字起子壹支、鋸子壹把及老虎鉗壹支均
沒收；又攜帶兇器竊盜、踰越門扇竊盜，未遂，累犯，處有期徒
刑伍月，扣案之十字螺絲起子壹支、一字起子壹支、鋸子壹把及
老虎鉗壹支均沒收。應執行有期徒刑壹年，扣案之十字螺絲起子
壹支、一字起子壹支、鋸子壹把及老虎鉗壹支均沒收。
    事實及理由
一、陳建志(一)於民國94年間因竊盜案件，經臺灣臺北地方法院以
    94年度易字第647 號判決判處有期徒刑8 月確定；(二)於94年
    間因詐欺案件，經臺灣高等法院以96年度上訴字第2554號判
    決判處有期徒刑3 月，減為有期徒刑1 月又15日確定；(三)於
    94年間因偽造有價證券案件，經臺灣板橋地方法院以95年度
    訴緝字第201 號判決判處有期徒刑3 年2 月確定；(四)於96年
    間因偽造文書案件，經臺灣板橋地方法院以96年度訴字第35
    17號判決判處有期徒刑4 月，減為有期徒刑2 月確定；上開
    (一)之罪經臺灣臺北地方法院以96年度聲減字第3426號裁定減
    刑，並與上揭(二)、(三)各罪定其應執行有期徒刑3 年4 月確定
    ，再與上揭(四)之罪接續執行後，於98年10月20日假釋出監併
    付保護管束，迄至99年3 月6 日保護管束期滿，未經撤銷假
    釋，其未執行之刑，以已執行論（於本案構成累犯）。詎其
    猶不知悔改，復基於意圖為自己不法所有之犯意，於下列時
    、地，分別為下列之竊盜犯行：
  (一)於100 年3 月26日凌晨2 時許，持其所有，在客觀上足以對
    人之生命、身體、安全構成威脅而具有危險性，可供為兇器
    使用之十字螺絲起子1 支、一字起子1 支、鋸子1 把及老虎
    鉗1 支，前往桃園縣龍潭鄉○○路13號之新竹客運，先以上
    揭十字螺絲起子破壞鐵捲門之鎖，再以上揭一字起子撬開鐵
    捲門之軌道，推開鐵捲門後入內，竊取新竹客運之桌上型電
    腦主機2 台、19吋電腦螢幕1 台、印表機1 台、臺灣通測試
    卡2 張、加油機公務卡2 張、臺智卡24張及現金新臺幣2,35
    0 元，得手後旋即逃逸。
  (二)於100 年3 月27日凌晨3 時許，持其所有之上揭十字螺絲起
    子1 支、一字起子1 支、鋸子1 把及老虎鉗1 支，前往黃國
    忠所經營，位在桃園縣龍潭鄉○○路13號之遠傳電信北龍特
    約店，徒手將屬於安全設備之氣窗拆下後，由氣窗踰越進入
    屋內之天花板，並以上揭之老虎鉗剪斷監視器之電線（毀損
    部分未據告訴），著手搜尋財物之際，因觸動店內警報器，
    黃國忠發現有異報警處理，當場查獲陳建志，始未得手任何
    財物而未遂，並為警扣得上揭十字螺絲起子1 支、一字起子
    1 支、鋸子1 把及老虎鉗1 支。
二、證據名稱：
  (一)被告於警詢、檢察官偵訊及本院審理時之自白。
  (二)被害人王興旺、黃國忠分別於警詢時之陳述。
  (三)監視器翻攝相片1 幀、採證相片1 幀。
  (四)扣案之十字螺絲起子1 支、一字起子1 支、鋸子1 把及老虎
    鉗1 支。
三、核被告如上揭事實及理由欄一、(一)所為，係犯刑法第321 條
    第1 項第2 款、第3 款之攜帶兇器、毀壞門扇竊盜罪；如上
    揭事實及理由欄一、(二)所為，係犯刑法第321 條第2 項、第
    1 項第2 款、第3 款之攜帶兇器、踰越安全設備竊盜未遂罪
    。按刑法第321 條第1 項第2 款所稱「其他安全設備」，指
    門扇、牆垣以外，依通常觀念足認防盜之一切設備而言，如
    門鎖、窗戶、鐵窗或通往陽臺之落地門均屬之。被告如上揭
    事實及理由欄一、(二)所為，由氣窗踰越進入行竊，且僅將氣
    窗拆下，未予破壞，起訴書證據並所犯法條欄認被告此部分
    所為，係犯毀越門扇竊盜，稍有未洽，應予更正，附此敘明
    。被告有如事實欄及理由欄一所載之犯罪科刑及執行完畢紀
    錄，此有被告之臺灣高等法院被告前案紀錄表在卷可按，其
    於有期徒刑執行完畢後，於5 年以內故意再犯本件最重本刑
    為有期徒刑以上之各罪，均為累犯，均應依刑法第47條第1
    項之規定加重其刑。又被告如上揭事實及理由欄一、(二)所為
    ，被告已著手於犯罪行為之實行而不遂，為未遂犯，依刑法
    第25條第2 項規定減輕其刑。被告如上揭事實及理由欄一、
    (二)所為，有刑之加重及減輕事由，依法應先加後減之。爰審
    酌被告正值青壯，竟不思努力以正當勞力謀生，恣意竊盜，
    危害社會治安非輕，本應重懲，惟念其犯後坦承犯行，態度
    尚可，兼衡其犯罪之動機、目的、手段、生活狀況等一切情
    狀，分別量處如主文所示之刑，並定其應執行之刑，以示懲
    儆。扣案之十字螺絲起子1 支、一字起子1 支、鋸子1 把及
    老虎鉗1 支，為被告所有供本案犯罪所用之物，業據被告於
    檢察官偵訊時坦承明白，依刑法第38條第1 項第2 款均宣告
    沒收。
四、依刑事訴訟法第273 條之1 第1 項、第299 條第1 項前段、
    第310 條之2 、第454 條第1 項，刑法第321 條第2 項、第
    1 項第2 款、第3 款、第47條第1 項、第25條第2 項、第38
    條第1 項第2 款、第51條第5 款，判決如主文。
五、如不服本判決，得自收受送達之翌日起10日內向本院提出上
    訴狀（應附繕本），其未敘述上訴理由者，應於上訴期間屆
    滿後20日內補提理由書狀於本院，上訴於臺灣高等法院。
本案經檢察官簡方毅到庭執行職務。
中    華    民    國  100     年    8     月    31    日
                        刑事庭  法  官  鍾雅蘭
以上正本證明與原本無異。
                                書記官  石曉芸
中    華    民    國  100     年    8     月    31    日
附錄本案論罪科刑依據之法條：
中華民國刑法第321條
（加重竊盜罪）
犯竊盜罪而有下列情形之一者，處6 月以上、5 年以下有期徒刑
，得併科新臺幣10萬元以下罰金：
一、侵入住宅或有人居住之建築物、船艦或隱匿其內而犯之者。
二、毀越門扇、牆垣或其他安全設備而犯之者。
三、攜帶兇器而犯之者。
四、結夥三人以上而犯之者。
五、乘火災、水災或其他災害之際而犯之者。
六、在車站、埠頭、航空站或其他供水、陸、空公眾運輸之舟、
    車、航空機內而犯之者。
前項之未遂犯罰之。